【裁判字號】    88,訴,1009
【裁判日期】    890331
【裁判案由】    損害賠償
【裁判全文】
臺灣嘉義地方法院民事判決  八十八年度訴字第一○○九號
    原      告  富邦產物保險股份有限公司
    法定代理人  石燦明
    訴訟代理人  魏至平
                          送達.
    被      告  甲○○原名周.
右當事人間請求損害賠償事件，本院判決如左：
    主      文
原告之訴駁回。
訴訟費用由原告負擔。
    事      實
甲、原告方面：
    一、聲明：被告應給付原告新台幣（下同）一百二十萬元，及自起訴狀繕本送達
        翌日起至清償日止，按年息百分之五計算之法定遲延利息。
    二、陳述：緣訴外人江建慶於民國八十七年一月二十七日晚上九時五十分許，駕
        駛車號ＩＴＯ─六七三號機車，行經台北縣板橋市○○路時，撞及被告所駕
        駛未投保強制汽車責任險之車號ＵＤ─四七八號大貨車，致江建慶頭部受傷
        ，經送醫不治死亡。嗣江建慶之妻楊麗芬依強制汽車責任保險法第三十八條
        第一項第二款之規定，向「財團法人汽車交通事故特別補償基金」請求一百
        二十萬元之補償，經原告直接給付楊麗芬上開金額後，原告爰依同法第三十
        九條第二項之規定，向直接加害人即被告求償上開金額。
    三、證據：提出江建慶死亡證明書、特別補償金受款人電匯同意書、財團法人汽
        車交通事故特別補償基金汽車交通事故特別補償金申請書、道路交通事故證
        明書各一份。
乙、被告方面：
    本件未經言詞辯論程序，被告亦未提出任何聲明或陳述。
    理      由
一、按原告之訴，依其所述之事實，在法律上顯無理由者，法院得不經言詞辯論，逕
    以判決駁回之，民法第二百四十九條第二項定有明文；但法院認為有傳訊當事人
    之必要，得先指定日期命行準備程序後，再以判決認原告之訴為顯無理由予以駁
    回。次按就特定訴訟以自己名義為原告或被告之資格，因而得受本案判決者，謂
    之當事人適格。惟在給付之訴之型態，必須以主張給付請求權之人對其義務人為
    請求，其原告與被告雙方之當事人始具備當事人適格。
二、查本件原告係主張江建慶駕駛機車，因撞及被告所駕駛未投保強制汽車責任險之
    車號ＵＤ─四七八號大貨車，致江建慶頭部受傷死亡。嗣經「財團法人汽車交通
    事故特別補償基金」依強制汽車責任保險法第三十八條第一項第二款之規定補償
    江建慶之妻楊麗芬一百二十萬元，原告爰依同法第三十九條第二項之規定，向加
    害人即被告求償上開金額。參諸上開說明，本案實體法上之權利人應為「財團法
    人汽車交通事故特別補償基金」，而非原告，自應以「財團法人汽車交通事故特
    別補償基金」為原告提起本訴，始屬正當，然原告竟以自己之名義起訴，其訴在
    法律上顯無理由，本院爰不經言詞辯論，逕以判決駁回之。
三、本件判決之基礎已臻明確，原告其餘之攻擊防禦方法及舉證，對判決之結果不生
    影響，無庸一一論列，併此敘明。
四、依民事訴訟法第二百四十九條第二項、第七十八條，判決如主文。
中      華         民      國    八十九    年    三    月    三十一    日
~B臺灣嘉義地方法院民事庭
~B    審判長  王金龍
~B    法  官  羅秀緞
~B    法  官  李文輝
本判決係照原本作成
如對本判決上訴應於判決送達後二十日內向本院提出上訴狀
中      華         民      國     八十九   年     四    月     五      日
~B    書記官 楊福源


司法院資訊處製作；財團法人民間司法改革基金會備份。
